臺灣橋頭地方法院刑事判決
111年度簡上字第69號
上  訴  人  
即  被  告  曾敬証



輔  佐  人  宋淑琴
上列上訴人即被告因竊盜案件，不服本院簡易庭民國111年5月13
日110年度簡字第2071號第一審簡易判決（聲請簡易判決處刑書
案號：110年度偵字第14317號），提起上訴，本院管轄之第二審
合議庭判決如下：
    主  文
原判決撤銷。
曾敬証犯竊盜罪，處拘役拾日，如易科罰金，以新臺幣壹仟元折
算壹日。緩刑貳年。
　　犯罪事實
一、曾敬証於民國110年10月25日16時許，行經高雄市大樹區九
    曲堂火車站前U-Bike空地時，見陳玉真所有之橘色捷安特腳
    踏車1台（價值約新臺幣8,900元）停放在該處未上鎖，且無
    人看守，竟基於意圖為自己不法所有之竊盜犯意，徒手竊得
    該車騎乘離去。嗣因曾敬証於110年10月31日8時12分許，騎
    乘上開腳踏車時為警攔查，始循線查悉上情。
二、案經高雄市政府警察局仁武分局報告臺灣橋頭地方檢察署檢
    察官偵查後聲請依簡易判決處刑。
    理  由
壹、程序部分
　　按被告以外之人於審判外之言詞或書面陳述，除法律有規定
    者外，不得作為證據；被告以外之人於審判外之陳述，雖不
    符前4條之規定，而經當事人於審判程序同意作為證據，法
    院審酌該言詞陳述或書面陳述作成時之情況，認為適當者，
    亦得為證據，刑事訴訟法第159條第1項、第159條之5第1項
    分別定有明文。本件所引用之被告曾敬証以外之人於審判外
    之陳述，檢察官、被告於本院審判程序時均同意有證據能力
    （簡上卷第76頁），本院審酌前開證據作成或取得時之狀況
    ，並無違法或不當情事，復經本院於審判期日依法進行調查
    、辯論，應均具證據能力。
貳、實體部分
一、認定事實所憑之證據及理由
　　㈠前揭犯罪事實，業據被告於本院審理時坦承不諱（簡上卷
      第73頁），核與證人即被害人陳玉真於警詢中所述相符（
      警卷第9至11頁），並有高雄市政府警察局仁武分局扣押
      筆錄、扣押物品目錄表、扣押物品收據、贓證物保管收據
      、查獲照片等件在卷可稽（警卷第13至21、23、25至29頁
      ），足認被告之任意性自白與事實相符，堪以採信。
　　㈡綜上所述，本案事證已臻明確，被告上開犯行，已堪認定
      。
二、核被告所為，係犯刑法第320條第1項之竊盜罪。
三、被告上訴意旨略以：被告是列冊的低收入戶，並非原審判決
    所載的小康家庭，且被告領有身心障礙手冊，原審判決太重
    ，請求從輕量刑，並給予緩刑等語（簡上卷第73、79頁）。
四、撤銷原判決之理由
　　㈠原審就被告上述竊盜犯行據以論罪科刑，固非無見。惟查
      ，原審於量刑事由敘及「被告自述小康之經濟情況」，而
      被告於本院審理中始提出屏東縣萬丹鄉低收入戶證明書（
      簡上卷第13頁），並提出身心障礙證明（簡上卷第11頁）
      ，且審酌被害人於本院所具狀表示之量刑意見（詳後述）
      ，應認原審就本件量刑基礎事實中，關於被告之經濟情況
      、身心狀況及被害人之意見等量刑因子未充分評價，而失
      之過重之情事，原審判決自有未臻妥適之處。是被告認原
      審量刑過重提起上訴，請求撤銷改判等語，為有理由，自
      應由本院予以撤銷改判。
　　㈡審酌被告不思以正當方法謀取生活上所需，竟為貪圖不法
      利益，率爾竊取他人財物，實有不該；考量被告自始坦承
      犯行之犯後態度，並念其犯後所竊財物已由被害人領回，
      被害人自始未提告，更提出量刑意見表示：不追究就此案
      件責任，亦不須任何賠償，無條件願意與被告和解，並且
      贈送被告一台八成腳踏車，請求法院給予輕判並給予緩刑
      等語（簡上卷第53頁），顯見本案犯罪所生損害輕微；且
      被告前無犯罪經法院論罪科刑之素行，有臺灣高等法院被
      告前案紀錄表可佐（簡上卷第27頁）；暨衡以其高中畢業
      之智識程度，無業，與外婆同住，經濟狀況為低收入戶，
      領有中度身心障礙證明等一切情狀（簡上卷第21、23、78
      頁），量處如主文第二項所示之刑，並諭知易科罰金之折
      算標準。
五、緩刑之宣告
　　查被告素無前科，未曾因故意犯罪受有期徒刑以上刑之宣告
    ，其於本案一時失慮，致罹刑章，犯後已坦承犯行，被害人
    表示不予追究、原諒被告，均如前述，諒被告經此偵審程序
    及罪刑之宣告，應知所警惕，信其應無再犯之虞。再者，現
    代刑法觀念在刑罰制裁之實現上，本宜採取多元而有彈性之
    因應方式，倘刑罰之宣示對於行為人之矯正、教化，已足產
    生警示作用，自非不得緩其刑之執行，並藉違反緩刑規定將
    入監執行之心理強制作用，謀求行為人自發性之改善更新，
    進而避免短期自由刑造成之社會、家庭隔閡，以及不易復歸
    社會之流弊，本院因認被告所受宣告之刑，以暫不執行為適
    當，並依刑法第74條第1項第1款規定，宣告緩刑2年，以啟
    自新。
據上論斷，依刑事訴訟法第455條之1第1項、第3項、第369條第1
 項前段、第364條、第299條第1項前段，判決如主文。
本案經檢察官陳麗琇聲請簡易判決處刑，檢察官鍾葦怡到庭執行
職務。
中　　華　　民　　國　　111 　年　　10　　月　　5 　　日
             刑事第一庭    審判長法  官  楊智守
                                 法  官  陳狄建
                                 法　官  林筠
以上正本證明與原本無異。
本件不得上訴。
中　　華　　民　　國　　111 　年　　10　　月　　5 　　日
                                 書記官  許琇淳
附錄論罪科刑法條：
中華民國刑法第320條 
意圖為自己或第三人不法之所有，而竊取他人之動產者，為竊盜
罪，處五年以下有期徒刑、拘役或五十萬元以下罰金。
意圖為自己或第三人不法之利益，而竊佔他人之不動產者，依前
項之規定處斷。
前二項之未遂犯罰之。